【裁判字號】    94,訴,4370
【裁判日期】    950605
【裁判案由】    毒品危害防制條例
【裁判全文】
臺灣高雄地方法院刑事判決              94年度訴字第4370號
公  訴  人  臺灣高雄地方法院檢察署檢察官
被      告  甲○○
上列被告因違反毒品危害防制條例案件，經檢察官提起公訴（94
年度毒偵字第9306號）及移送併辦（95年度毒偵字第165 號、第
2785號），本院判決如下：
    主  文
甲○○連續施用第一級毒品，累犯，處有期徒刑壹年貳月。扣案
之海洛因包（均含包裝袋。合計淨重零點陸公克，空包裝合
計重零點伍柒公克）、殘留海洛因之殘渣袋壹個，均沒收銷燬。
未殘留海洛因之注射針筒壹支沒收。
    事  實
一、甲○○前因施用毒品案件，經本院以92年度訴字第2927號判
    處有期徒刑1 年確定，甫於民國94年5 月1 日縮短刑期執行
    完畢出監。另因施用毒品案件，經本院以91年度毒聲字第20
    29號裁定送觀察、勒戒後，認有繼續施用毒品傾向，再以91
    年度毒聲字第2835號裁定令入戒治處所施以強制戒治，其間
    經裁定停止戒治付保護管束，於92年5 月26日保護管束期滿
    ，強制戒治執行完畢釋放。詎未戒除毒癮，復於強制戒治執
    行完畢釋放後5 年內，基於施用第一級毒品海洛因之概括犯
    意，自94年10月10日上午10時許起，至95年4 月12日採尿前
    回溯24小時內（不含公權力拘束期間）某時許止，分別在高
    雄縣大樹鄉○○村○○路、產業道路附近及中油加油站廁所
    等地，多次施用第一級毒品海洛因。先後於下列時、地為警
    查獲：
 (一) 於94年10月11日下午3 時30分許，在高雄縣大樹鄉○○村○
    ○路272 號「北極殿」廟宇前前為警查獲，扣得海洛因2 包
    （驗後合計淨重0.12公克，空包裝重0.39公克）、殘留海洛
    因之殘渣袋1 個，及其所有預備供施用海洛因所用之注射針
    筒1 支。
 (二) 於94年12月12日下午3 時10分許，在高雄縣岡山鎮○○路地
    ○道旁為警查獲，扣得海洛因1 包（驗後淨重0.24公克，空
    包裝重0.18公克）。
 (三) 於95年1 月14日晚間7 時20分許，至高雄縣政府警察局仁武
    分局九曲派出所採尿因而查獲。
 (四) 於95年4 月10日某時許，至高雄縣政府警察局仁武分局仁美
    派出所採尿因而查獲。
 (五) 於95年4 月12日某時許，至高雄縣政府警察局仁武分局大社
    分駐所採尿因而查獲。
二、案經高雄縣政府警察局仁武分局、岡山分局分別報請臺灣高
    雄地方法院檢察署檢察官偵查起訴及移送併辦。
    理  由
一、本件被告所犯為死刑、無期徒刑、最輕本刑為3 年以上有期
    徒刑以外之罪，其於準備程序進行中，就被訴及移送併辦部
    分之事實，均為有罪之陳述，經受命法官告知簡式審判程序
    之旨，並聽取公訴人及被告之意見後，本院合議庭認宜進行
    簡式審判程序，爰依刑事訴訟法第273 條之1 第1 項規定，
    裁定由受命法官獨任進行簡式審判程序審理，合先敘明。
二、前揭事實，業據被告於本院審理中坦白承認（見本院卷第50
    、62、95頁），且其先後為警查獲時，分別採集其尿液送驗
    ，結果均呈嗎啡（即海洛因進入人體後之代謝物）之陽性反
    應，此有臺灣檢驗科技股份有限公司出具之尿液檢驗報告4
    份附卷可稽（檢體編號分別為「329 」、「10」、「126 」
    、「129 」。分見94年度毒偵字第9306號偵卷第16頁、95年
    度毒偵字第2785號偵卷第15頁、本院卷第73、74頁），並有
    海洛因3 包、殘有海洛因之殘渣袋1 個、未殘留海洛因之注
    射針筒1 支扣案為憑。足認被告前開自白核與事實相符，堪
    予採信。
三、另查，被告前因施用毒品案件，經本院以91年度毒聲字第20
    29號裁定送觀察、勒戒後，認有繼續施用毒品傾向，再以91
    年度毒聲字第2835號裁定令入戒治處所施以強制戒治，其間
    經裁定停止戒治付保護管束，於92年5 月26日保護管束期滿
    ，強制戒治執行完畢釋放等情，有臺灣高等法院被告前案紀
    錄表1 份在卷可佐，其於強制戒治執行完畢釋放後，5 年內
    再犯本件施用毒品罪，自應依毒品危害防制條例第23條第2
    項依法訴追。本件事證明確，被告犯行洵堪認定，應予依法
    論科。
四、按海洛因係毒品危害防制條例第2 條第2 項第1 款所定之第
    一級毒品。核被告所為，係犯同條例第10條第1 項之施用第
    一級毒品罪。其於施用前後，持有海洛因之低度行為，應為
    施用之高度行為所吸收，不另論罪。被告多次施用第一級毒
    品之犯行，時間緊接，觸犯構成要件相同之罪名，顯係基於
    概括犯意反覆為之，為連續犯，應依刑法第56條之規定論以
    一罪，並加重其刑。移送併辦部分即被告先後於94年12月12
    日、95年1 月14日、95年4 月10日、95年4 月12日為警查獲
    之施用第一級毒品犯行，與前開論罪科刑部分即其於94年10
    月11日為警查獲之相同犯行，有連續犯之裁判上一罪關係，
    為起訴效力所及，本院自應併予審理。末查，被告前有如事
    實欄所示之犯罪科刑情形，有前開臺灣高等法院被告前案紀
    錄表在卷可按，其於受有期徒刑之執行完畢後，5 年內再犯
    本件有期徒刑以上之罪，為累犯，應依刑法第47條之規定加
    重其刑，並依法遞加之。審酌被告前經觀察勒戒、強制戒治
    及徒刑執行完畢後，仍未能戒除毒癮，足見其戒毒意志不堅
    ，非予相當時間與毒品隔離，難以矯治，且前已因施用第一
    級毒品經判處有期徒刑1 年並執行完畢，旋再犯本件相同之
    罪，足認前次刑罰實不足警惕，應予較重懲罰；惟念及施用
    毒品係屬戕害自身健康之行為，尚未直接危害他人，反社會
    性之程度較低，且於審理時坦認犯行，犯罪後態度尚可等一
    切情狀，量處如主文所示之刑，以資儆懲。
五、扣案之白粉3 包，經送法務部調查局鑑驗結果，均含第一級
    毒品海洛因成分（合計淨重0.36公克、空包裝合計重0.57公
    克），有該局出具之鑑定通知書2 份在卷可查（分見本院卷
    第22、82頁）；殘渣袋1 個及注射針筒1 支，分別送請高雄
    醫學大學附設中和紀念醫院檢驗結果：殘渣袋1 個呈海洛因
    陽性反應、注射針筒1 支呈海洛因陰性反應，亦有該醫院出
    具之檢驗報告2 份在卷可考（分見本院卷第16、17頁）。前
    開海洛因3 包，應依毒品危害防制條例第18條第1 項前段規
    定沒收銷燬。其包裝袋上殘有微量海洛因，及殘有海洛因之
    殘渣袋1 個，均應與毒品同視，併依前開規定沒收銷燬；送
    驗損耗部分，既已滅失，毋庸沒收銷燬。至上開無海洛因殘
    留之注射針筒1 支，並非僅能專供施用毒品使用，然屬被告
    所有供預備施用毒品所用之物，業據其陳明在卷（見本院卷
    第90頁），爰依刑法第38條第1 項第2 款之規定宣告沒收。
據上論斷，應依刑事訴訟法第273 條之1 第1 項、第299 條第1
項前段，毒品危害防制條例第10條第1 項、第18條第1 項前段，
刑法第11條、第56條、第47條、第38條第1 項第2 款，判決如主
文。
中    華    民    國    95    年    6     月    5     日
                  刑事第六庭    法  官  林柏壽
以上正本證明與原本無異。
如不服本判決，應於收受送達後10日內向本院提出上訴書狀。
中    華    民    國    95    年    6     月    5     日
                                書記官  林國龍
附錄本案論罪科刑法條全文：
毒品危害防制條例第10條第1 項
施用第一級毒品者，處6 月以上5 年以下有期徒刑。


司法院資訊處製作；財團法人民間司法改革基金會備份。
